【裁判字號】    92,訴,615
【裁判日期】    920520
【裁判案由】    毒品危害防制條例
【裁判全文】
臺灣臺北地方法院刑事判決                          九十二年度訴字第六一五號
    公  訴  人  臺灣臺北地方法院檢察署檢察官
    被      告  甲○○
右列被告因違反毒品危害防制條例案件，經檢察官提起公訴（九十二年度毒偵字第四
六號）及併案審理（九十二年度毒偵字第七０八號），本院判決如左：
    主  文
甲○○連續施用第一級毒品，處有期徒刑壹年。
扣案之第一級毒品海洛因共肆包（淨重共零點貳壹公克、包裝重共零點柒公克）均沒
收銷燬之，扣案之未使用過之注射針筒貳支、生理食鹽水壹瓶均沒收。
    事  實
一、甲○○於民國八十七年間因違反毒品危害防制條例案件，經本院以八十七度毒聲
    字第三一二號裁定送觀察、勒戒後，認無繼續施用毒品之傾向，經臺灣臺北地方
    法院檢察署於八十七年八月二十七日以八十七年度偵字第一三０六七號為不起訴
    處分確定，又於九十年間再因施用毒品案件，經本院以九十年度毒聲字第二二０
    ０號裁定送觀察、勒戒後，認有繼續施用毒品傾向，再經本院以九十一年度毒聲
    字第一一二號裁定令入戒治處所施以強制戒治一年（強制戒治期間於九十一年十
    二月十九日期滿），另台灣台北地方法院檢察署檢察官以九十年度毒偵字第二三
    八八號提起公訴，經本院於九十一年四月四日以九十一年度訴字第五一號判處有
    期徒刑十月（分別施用第一級毒品、第二級毒品，各判處七月，四月，定應執行
    刑十月）並確定，經本院以九十一年度毒聲字第一三一一號裁定停止戒治，所餘
    戒治期間付保護管束，詎甲○○於九十一年八月二十七日出所後之保護管束期間
    內，猶不思戒除毒癮，仍基於施用第一級毒品海洛因之概括犯意，先後於九十一
    年十月十九日、同年十一月二十日、同年十二月九日，連續在台北市萬華區○○
    ○路○段六六號四樓住處內施用第一級毒品海洛因共三次，嗣分別於九十一年十
    月二十一日上午七時四十分許在臺北市○○街一八六巷口為警查獲，並扣得其所
    有第一級毒品海洛因二包（淨重共０．０九公克，包裝重共０．四五公克），於
    九十一年十二月十日上午三時許在台北市○○○路○段五一巷口為警查獲，並扣
    得其所有供施用之海洛因二包（淨重共０．一二公克、包裝重共０．二五公克）
    、預備供施用海洛因所用之注射針筒二支、生理食鹽水一瓶。
二、案經台北市政府警察局萬華分局報請臺灣臺北地方法院檢察署檢察官偵查起訴及
    移送併辦。
    理  由
一、訊據被告甲○○對於右揭事實坦承不諱，且被告先後於九十一年十月二十一日上
    午七時四十分許在臺北市○○街一八六巷口及於九十一年十二月十日上午三時許
    在台北市○○○路○段五一巷口為警查獲後，經警二次採尿送驗，經以ＥＩＡ酵
    素免疫分析法初步檢驗、及ＧＣ／ＭＳ氣相層析／質普儀法確認檢驗，檢驗結果
    均呈海洛因之代謝物嗎啡之陽性反應，有台灣檢驗科技股份有限公司二００二日
    ＣＨ／二００二／Ｃ００九七號濫用藥物尿液檢驗報告、二００三年三月二十四
    日ＣＨ／二００三／二００一八號濫用藥物尿液檢驗報告各一件在卷足憑，復有
    其所有先後為警扣案之第一級毒品海洛因二包（淨重共０．０九公克，包裝重共
    ０．四五公克，有法務部調查局九十一年十一月二十五日調科壹字第０二０００
    五六三三號鑑定通知書一紙附卷可稽）、第一級毒品海洛因二包（淨重共０．一
    二公克、包裝重共０．二五公克，有法務部調查局九十二年二月二十六日調科壹
    字第０二０００五七五五號鑑定通知書一紙存卷可佐）共四包（淨重共０．二一
    公克、包裝重共０．七公克）及未使用過之其所有預備供施用海洛因所用之注射
    針筒二支、生理食鹽水一瓶在卷足證；又被告於八十七年間因違反毒品危害防制
    條例案件，經本院以八十七度毒聲字第三一二號裁定送觀察、勒戒後，認無繼續
    施用毒品之傾向，經臺灣臺北地方法院檢察署於八十七年八月二十七日以八十七
    年度偵字第一三０六七號為不起訴處分確定，又於九十年間再因施用毒品案件，
    經本院以九十年度毒聲字第二二００號裁定送觀察、勒戒後，認有繼續施用毒品
    傾向，再經本院以九十一年度毒聲字第一一二號裁定令入戒治處所施以強制戒治
    一年（強制戒治期間於九十一年十二月十九日期滿），另台灣台北地方法院檢察
    署檢察官以九十年度毒偵字第二三八八號提起公訴，經本院於九十一年四月四日
    以九十一年度訴字第五一號判處有期徒刑十月（分別施用第一級毒品、第二級毒
    品，各判處七月，四月，定應執行刑十月）並確定，有本院九十一年度訴字第五
    一號判決、臺灣高等法院被告全國前案紀錄表、臺灣臺北地方法院檢察署刑案資
    料查註記錄表等影本各一件在卷可憑，足徵被告出於任意性之自白與事實相符。
    本件事證明確，被告三犯施用第一級毒品之犯行，堪以認定。
二、核被告所為，係犯毒品危害防制條例第十條第一項之施用第一級毒品海洛因罪。
    臺灣臺北地方法院檢察署九十二年度毒偵第七０八號案件以被告於九十一年十二
    月十日上午三時許在台北市○○○路○段五一巷口為台北市政府警察局萬華分局
    員警查獲經警採驗尿液送驗後，檢驗出其尿液呈嗎啡陽性反應，認其於九十一年
    十二月十日前（二十六小時內某時段）有施用第一級毒品海洛因犯行，與本件起
    訴部分有裁判上一罪關係，聲請本院併案審理，經查被告自承本件起訴部分與該
    併案部分確係基於概括犯意為之，為連續犯，屬裁判上一罪關係，為起訴效力所
    及，自屬本院審理範圍，附此說明。被告施用第一級毒品海洛因先後持有之低度
    行為，為施用之高度行為所吸收，不另論罪。被告先後三次施用第一級毒品海洛
    因之行為，時間緊接，所犯係構成要件相同之罪名，顯係基於概括犯意反覆為之
    ，為連續犯，應依刑法第五十六條規定論以一罪論並加重其刑。爰審酌被告因施
    用毒品觸法，經警查獲後仍不斷然戒絕，隨即再犯，顯未因前所受觀察勒戒、戒
    治處分而決心改過，又再次施用並經二次驗尿查獲，本件施用毒品之動機、目的
    係難忍毒癮、施用次數為三次、所生危害係戕害一己之身體健康，本不宜輕恕，
    惟念其犯罪後坦承犯行，態度良好等一切情狀，量處如主文所示之刑。扣案之第
    等一切情狀，量處如主文所示之刑。扣案之海洛因共四包（共淨重０．二一公克
    ），屬毒品危害防制條例第二條第二項第一款所稱之第一級毒品，為查獲之毒品
    ，依同法第十八條第一項前段之規定均宣告沒收銷燬之；另扣案之未使用過之注
    注射針筒二支、生理食鹽水一瓶，為被告所有供施用第一級毒品海洛因所預備之
    物，且性質上非專供施用毒品用之物，業據其供明在卷，依刑法第三十八條第一
    項第二款後段之規定均宣告沒收。
據上論斷，應依刑事訴訟法第二百九十九條第一項前段，毒品危害防制條例第十條第
一項、第十八條第一項前段，刑法第十一條前段、第五十六條、第三十八條第一項第
二款，判決如主文。
本案經檢察官俞秀端到庭執行職務。
中      華      民      國    九十二    年     五      月      二十     日
                                      臺灣臺北地方法院刑事第六庭
                                          法  官    黃  雅  芬
右正本證明與原本無異。
如不服本判決，應於判決送達後十日內，向本院提出上訴狀。
                                          書記官    楊  麗  娟
中      華      民國    九十二    年     五      月     二十一    日
附錄本案論罪科刑法條：
毒品危害防制條例第十條第一項
施用第一級毒品者，處六月以上五年以下有期徒刑。


司法院資訊處製作；財團法人民間司法改革基金會備份。
